最高法院刑事判決　　　　　　　　　　　　　　　八十八年度台上字第四六三九號
　　上　訴　人　甲○○
右上訴人因殺人未遂案件，不服台灣高等法院中華民國八十八年六月十日第二審判決
（八十八年度上訴字第一五○九號，起訴案號：台灣板橋地方法院檢察署八十七年度
偵字第二五一二一號），提起上訴，本院判決如左：
    主  文
上訴駁回。
    理  由
按刑事訴訟法第三百七十七條規定：上訴於第三審法院，非以判決違背法令為理由，
不得為之。是提起第三審上訴，應以原判決違背法令為理由，係屬法定要件。且必須
依據卷內資料為具體之指摘，並足據以辨認原判決已具備違背法令之形式，始屬相當
。本件原判決維持第一審依牽連犯關係，從一重論處上訴人甲○○殺人未遂罪刑判決
，駁回上訴人在第二審之上訴，已詳所憑證據及認定理由。對於上訴人否認有殺人
之故意，辯稱：「我是吵架誤殺的，……當時情況是我被其他人打，……可能看錯人
」云云，認係卸責之詞，亦已依據卷內證據資料，詳加指駁。另明上訴人趁攤販看
管之人未注意時竊取水果刀一把之犯行與已起訴之殺人未遂部分，有牽連犯之裁判上
一罪關係，為起訴效力所及，法院自得併予審判，綦詳。原判決所為合法之事實認定
，俱有卷內證據資料足憑，從形式上觀察，並無違背法令之情形存在。上訴意旨略稱
：上訴人於犯罪行為中，嚴重出現幻視、幻聽、幻想症狀，警訊時所作筆錄顯然違背
常理。尤其在警方導引式的訊問下，筆錄的真實性更令人存疑。原判決不察，一味修
飾一審判決內容，使其增加可讀性，令入難以接受。如「我是很大力刺他，所以血才
噴出來」，意識正常的人，絕不會說出。而水果刀的形狀更是憑空想像。又茶室乃公
共場所，本件卻僅有上訴人、被害人及其友人符阿福知情。血褲之血跡是上訴人的，
抑或被害人的，並未提示。再，上訴人於一審時，因心理作祟不敢提出鑑定精神疾病
之請求，一審法院亦疏未處置，至原審終結前請求鑑定，卻被以籠統措詞帶過，原判
決不無刑事訴訟法第三百七十九條第十款應於審判期日調查之證據，而未予調查之違
法云云。稽之卷內資料，上訴人於警訊、偵查中及一審審理時均未及其有精神上疾
病，於原審審理時，亦僅稱「我當時精神上有問題，好像在做夢一樣。」訊以有無精
神病歷表之資料可以提出﹖答：「沒有。」於原審審判期日審判長宣示辯論終結前，
最後詢問上訴人有無陳述時，上訴人亦僅答以「我的精神有問題。」（見原審卷第十
頁、第三十八頁及第六十一頁背面）並未請求鑑定其精神狀態。而上訴人請求原審調
取其在台灣台北看守所之身體健康檢查紀錄表及病歷表等資料，亦無任何精神疾病之
記載，上訴人主張其有精神上疾病，並不可採，原判決已於理由內詳加說明。而扣案
之血褲一條係上訴人所有，其上之血跡是被害人游潮帆的，已據上訴人於偵查中供明
在卷（見偵查卷第十八頁）。且該扣案之血褲於原審審判期日業經審判長提示，並告
以要旨，上訴人已供稱不是其本人的血跡（見原審卷第六十一頁）。原判決自無上訴
意旨所指有證據調查未盡之違法。衡以上述說明，應認其上訴為違背法律上之程式，
予以駁回。
據上論結，應依刑事訴訟法第三百九十五條前段，判決如主文。
中      華      民      國    八十八    年      八      月     二十     日
                              最高法院刑事第三庭
                                  審判長法官  陳  錫  奎
                                        法官  洪  清  江
                                        法官  吳  昆  仁
                                        法官  李  伯  道
                                        法官  高  金  枝
      右正本證明與原本無異
                                              書  記  官
中      華      民      國    八十八    年      八      月    二十六    日
